【裁判字號】    99,上訴,3687
【裁判日期】    991025
【裁判案由】    偽造文書等
【裁判全文】
臺灣高等法院刑事判決                99年度上訴字第3687號
上  訴  人
即  被  告  丙○○原名蔡季燕.
上列上訴人即被告因偽造文書等案件，不服臺灣臺北地方法院九
十九年度訴緝字第一三二號、第一三三號，中華民國九十九年八
月十九日第一審判決（起訴案號：臺灣臺北地方法院檢察署九十
七年度偵字第七八八０號，追加起訴案號：臺灣臺北地方法院檢
察署九十七年度偵字第一一五七三號，嗣於原審準備程序進行中
，被告就被訴事實為有罪之陳述，經原審告知簡式審判程序意旨
，並聽取當事人之意見後，原審裁定依簡式審判程序進行），提
起上訴，本院判決如下：
    主  文
上訴駁回。
    理  由
一、按不服地方法院之第一審判決而上訴者，應向管轄第二審之
    高等法院為之。上訴書狀應敘述具體理由。上訴書狀未敘述
    上訴理由者，應於上訴期間屆滿後二十日內補提理由書於原
    審法院，逾期未補提者，原審法院應定期間先命補正。第二
    審法院認為上訴書狀未敘述理由或上訴有第三百六十二條前
    段之情形者，應以判決駁回之。但其情形可以補正而未經原
    審法院命其補正者，審判長應定期間先命補正。刑事訴訟法
    第三百六十一條、第三百六十七條，分別定有明文。所謂不
    服第一審判決之具體理由，必係依據卷內既有訴訟資料或提
    出新事證，指摘或表明第一審判決有何採證認事、用法或量
    刑等足以影響判決本旨之不當或違法，而構成應予撤銷之具
    體事由，始克當之（例如：依憑證據法則具體指出所採證據
    何以不具證據能力，或依憑卷證資料，明確指出所為證據證
    明力之判斷如何違背經驗、論理法則）；倘僅泛言原判決認
    定事實錯誤、違背法令、量刑失之過重或輕縱，而未依上揭
    意旨指出具體事由，或形式上雖已指出具體事由，然該事由
    縱使屬實，亦不足以認為原判決有何不當或違法者（例如：
    對不具有調查必要性之證據，法院未依聲請調查亦未說明理
    由，或援用證據不當，但除去該證據仍應為同一事實之認定
    ），皆難謂係具體理由，俾與第二審上訴制度旨在請求第二
    審法院撤銷、變更第一審不當或違法之判決，以實現個案救
    濟之立法目的相契合，並節制濫行上訴（最高法院九十七年
    度台上字第八九二號判決參照）。是以上訴人之上訴書狀或
    補提之上訴理由書，雖有敘述上訴理由，惟並未具體敘述第
    一審判決有上述違法、不當情形，即與未敘述具體理由無異
    ，其所為上訴，即不符合上訴之法定要件。
二、本件被告丙○○不服原判決，提起上訴，上訴理由對於原審
    判決採證認事、用法均無爭執，僅以：因刑責判決太重，又
    因易科罰金金額太高，無法繳交，請法官從輕發落云云。然
    按量刑輕重，係屬事實審法院得依職權自由裁量之事項，苟
    其量刑已以行為人之責任為基礎，並斟酌刑法第五十七條各
    款所列情狀，而未逾越法定刑度或有濫用權限情事，即不得
    任意指為違法（詳最高法院七十五年台上字第七０三三號判
    例、九十八年度台上字第五００二號判決意旨參照）。本件
    原判決於量刑時依刑法第五十七條規定已詳細記載「爰審酌
    ：（一）被告係竊取友人乙○○、甲○○之物品，並進而持
    其中國民身分證、全民健康保險卡冒名申辦行動電話門號，
    獲取行動電話業者促銷活動贈送之行動電話機具，並持SIM
    卡撥打以獲取免支付通信費用之不法利益，以此斟酌被告與
    被害人之關係，犯罪之手段；（二）被告竊得物品除告訴人
    乙○○、甲○○之國民身分證、全民健康保險卡外，另竊得
    告訴人甲○○之數位相機一台、香水三瓶，並將其中數位相
    機以新臺幣（下同）七千元代價轉售得利，又被告先後向五
    家行動電話業者行使偽造私文書及施用詐術，除詐得具財產
    上價值之ＳＩＭ卡九張及行動電話機具六支外，更持詐得之
    ＳＩＭ卡對外撥打使用，詐得免付通信費財產上不法利益達
    二萬四千三百五十八元，以此斟酌被告犯罪所生危害；（三
    ）被告嗣後坦承犯行，犯後態度尚稱良好，且被告並無犯罪
    前科，有臺灣高等法院被告前案紀錄表可稽，惟被告迄未賠
    償各行動電話業者所受通信費、行動電話機具之損失，以此
    斟酌被告之素行及犯後態度等一切情狀」，已就量刑刑度詳
    為審酌並敘明理由，既未逾越法定刑度，復未濫用自由裁量
    之權限，所為量刑核無不當或違法，況原審就被告丙○○所
    犯六罪行使偽造文書之犯行，皆量處最輕之有期徒刑二月，
    並均得易科罰金，自無上訴理由所述量刑太重之情況，更何
    況被告丙○○共犯竊盜二罪，各處有期徒刑二月，合計為有
    期徒刑四月、共犯行使偽造文書六罪，各處有期徒刑二月，
    合計為有期徒刑十二月、共犯詐欺得利四罪，各處有期徒刑
    二月，合計為有期徒刑八月，以上總計為有期徒刑二十四個
    月（即有期徒刑四月加有期徒刑十二月加有期徒刑八月），
    原審僅定被告丙○○應執行有期徒刑一年四月亦即有期徒刑
    十六月，並均得易科罰金，更難謂有何上訴理由所載之刑責
    判決太重之情況，縱上，被告丙○○上訴並未依據卷內既有
    訴訟資料或提出新事證，指摘或表明第一審判決有何採證認
    事、用法或量刑等足以影響判決本旨之不當或違法，而構成
    應予撤銷之具體理由。是其上訴並未以書狀敘述具體理由，
    揆諸上開規定，自屬不合法律上之程式，爰不經言詞辯論，
  將被告之上訴駁回。
據上論斷，應依刑事訴訟法第三百六十七條前段、第三百七十二
條，判決如主文。
中    華    民    國    99    年    10    月    25    日
                  刑事第十八庭審判長法  官  吳鴻章
                                    法  官  周政達
                                    法  官  曾淑華
以上正本證明與原本無異。
如不服有關行使偽造私文書部分之判決，應於收受送達後10 日
內向本院提出上訴書狀，其未敘述上訴之理由者並得於提起上訴
後10日內向本院補提理由書（均須按他造當事人之人數附繕本）
「切勿逕送上級法院」。
竊盜及詐欺得利罪部分，不得上訴。
                                    書記官   王增華
中    華    民    國    99    年    10    月    26    日

司法院資訊處製作；財團法人民間司法改革基金會備份。
